臺灣臺北地方法院刑事判決　　　　　　　　　　　　　　九十三年度易字第七四號
　　公　訴　人　臺灣臺北地方法院檢察署檢察官
　　被　　　告　林榮
右列被告因傷害等案件，經檢察官提起公訴（九十二年度偵字第二二四三九號）及移
送併辦（九十二年度偵字第一七八五一號），本院判決如左：
    主  文
林榮傷害人之身體，處有期徒刑伍月，如易科罰金，以參佰元折算壹日。
    事  實
一、緣為確保進出本院檢洽公民眾之權益及安全，維護機關之尊嚴及秩序，本院與臺
    灣臺北地方法院檢察署共同於民國九十一年四月二十六日制定發布維護安全秩序
    注意事項，該注意事項四─（三）即規定未經許可攜帶攝影、錄影、錄音等器材
    者，禁止進入本院檢室內外空間，以及注意事項五─（四）並規定民眾及新聞媒
    體進入本院檢，不得有擅自攝影、錄影、錄音之行為，再者民眾或新聞媒體有違
    反前開注意事項之情事者，該注意事項並規定本院檢得禁止其進入或命其退出。
    林榮竟違反前開注意事項規定，未經許可攜帶攝影機於九十二年七月二十三日
    下午三時二十分許至本院訴訟輔導中心，向本院通譯林聰猛要求查案，知道結果
    後不滿意，竟到本院書記官甲○○處大聲拍桌子說要見值星庭長，甲○○尚在對
    其他民眾為訴訟輔導，並請林榮稍候，引起林榮不滿並大聲說話，適正執行
    巡邏職務之本院法警丙○○規勸林榮不要在現場大聲說話並要求林榮到本院
    外面，林榮不願意，並造成民眾圍觀，林榮在本院走廊拿出攜帶的攝影機擅
    自拍攝，丙○○依前開規定執行公務而制止林榮拍攝及要求林榮離開現場時
    ，林榮大喊「警察搶劫」等語，並基於妨害公務及傷害之犯意，當場施以強暴
    將丙○○壓在地上與丙○○拉扯進而抓傷丙○○，致丙○○受有左耳前方、
    右手無名指、右前臂內側、左手腕、左前臂各一處擦傷，其他法警趕到始將林
    榮拉開。
二、案經丙○○告訴及本院函送臺灣臺北地方法院檢察署檢察官偵查起訴。
    理  由
一、訊據被告林榮固坦承伊有在右開時地拿出攝影機欲拍攝進而與本院法警丙○○
    發生衝突之情節，惟矢口否認有何傷害及妨害公務之犯行，辯稱伊拿出攝影機是
    為搜證丙○○之行為，而丙○○搶伊的攝影機，所以他要向丙○○取回攝影機，
    再丙○○之傷害不是伊造成的，係丙○○自己加工自傷的結果云云。經查，被告
    右開犯行，業據告訴人丙○○於偵查中及本院審理時指證明確，以及證人即本院
    書記官甲○○（偵查中及本院審理時）、本院法警丁○○、本院通譯林聰猛、本
    院志工乙○○（以上均偵查中）證述屬實，並互核一致，且有告訴人之驗傷診斷
    書、本院與臺灣臺北地方法院檢察署共同於民國九十一年四月二十六日制定發布
    維護安全秩序注意事項在卷可憑。再者，就妨害公務犯行之部分，被告亦坦承伊
    有在右開時地拿出攝影機欲拍攝之行為，依據前開注意事項之規定，被告未經許
    可不得攜帶攝影器材進入本院以及不得擅自攝影，本院得禁止其進入或命其退出
    ；告訴人為本院之法警，基於法令即前開注意事項及公務需要確有權力阻止被告
    攝影及命被告離開，亦即告訴人制止被告攝影及勸阻離開現場之行為確為依法執
    行職務之行為，被告所稱告訴人要搶伊攝影機才向告訴人拿回攝影機之情，與事
    實不符，並不足採。最後，就傷害之犯行部分，除業據告訴人指訴綦詳外，證人
    即本院法警丁○○亦於偵查中證述「我當時在服務中心，見情況便上前瞭解，我
    剛開始未見到，但他們糾纏在一起時，我有看到，見林榮在打丙○○，而陳某
    一直在閃躲，後來看見丙○○手上拿著攝影機」等語（見臺灣臺北地方法院檢察
    署九十二年度偵字第一七八五一號偵查卷宗第二十頁背面）明確，又被告亦於偵
    查中坦承「告剛才臺北法院的法警（指丙○○）與我有『肢體衝突』的那一個」
    等語（見臺灣臺北地方法院檢察署九十二年度他字第五一四五號偵查卷宗第五頁
    正面），復有九十二年七月二十三日之驗傷診斷書在卷可稽，顯見告訴人指稱其
    制止被告攝影時遭被告抓傷之情節，應與事實相符，被告辯稱告訴人所受之傷害
    係告訴人加工自傷造成云云，與常理、事實不符，亦不足採。本件事證明確，被
    告妨害公務及傷害之犯行，足堪認定。
二、核被告所為，係犯刑法第一百三十五條第一項之妨害公務罪、第二百七十七條第
    一項之傷害罪。被告所犯前開二罪間，有原因結果之牽連關係，應依刑法第五十
    五條規定從一重刑法第二百七十七條第一項傷害罪處斷。爰審酌被告已有多項妨
    害公務之前科紀錄（前因妨害公務案件經臺灣士林地方法院於八十六年十月三十
    日判處拘役五十日確定、經本院於九十二年二月十九日判處有期徒刑四月、緩刑
    三年確定，並因妨害公務案件現正於臺灣板橋地方法院九十二年度易字第二九八
    八號審理中，有臺灣高等法院被告全國前案紀錄表在卷可按）、犯罪手段、造成
    告訴人所受之傷害、對於本院公務處理之影響、犯罪後仍飾詞否認之態度及至今
    未與告訴人達成和解等一切情狀，量處如主文所示之刑，並諭知易科罰金之折算
    標準。
據上論斷，應依刑事訴訟法第二百九十九條第一項前段、刑法第一百三十五條第一項
、第二百七十七條第一項、第五十五條、第四十一條第一項前段、罰金罰鍰提高標準
條例第一條前段、第二條，判決如主文。
本案經檢察官盧筱筠到庭執行職務。
中　　　華　　　民　　　國　　九十三　　年　　　七　　　月　　　八　　　日
                                      臺灣臺北地方法院刑事第十五庭
                                      審判長法　官 周祖民
                                            法  官 薛中興
                                            法  官 范智達
右正本證明與原本無異。
如不服本判決，應於判決送達後十日內，向本院提出上訴狀。
                                            書記官 田華仁
中　　　華　　　民　　　國　　九十三　　年　　　七　　　月　　　八　　　日
附錄本案論罪科刑法條：
刑法第一百三十五條
對於公務員依法執行職務時，施強暴脅迫者，處三年以下有期徒刑、拘役或三百元以
下罰金。
意圖使公務員執行一定之職務或妨害其依法執行一定之職務或使公務員辭職，而施強
暴脅迫者，亦同。
犯前二項之罪，因而致公務員於死者，處無期徒刑或七年以上有期徒刑；致重傷者，
處三年以上、十年以下有期徒刑。
刑法第二百七十七條
傷害人之身體或健康者，處三年以下有期徒刑、拘役或一千元以下罰金。
犯前項之罪因而致人於死者，處無期徒刑或七年以上有期徒刑；致重傷者，處三年以
上十年以下有期徒刑。
